臺灣嘉義地方法院刑事判決　　　　　　　　　　　　　　九十三年度訴字第一五號
　　公　訴　人　臺灣嘉義地方法院檢察署檢察官
　　被　　　告　甲○○
右列被告因違反毒品危害防制條例案件，經檢察官提起公訴（九十二年度毒偵緝字第
一六七號），本院逕以簡式審判程序判決如左：
    主  文
甲○○連續施用第一級毒品，累犯，處有期徒刑壹年。
    事  實
一、甲○○曾於民國八十七年間，因違反槍砲彈藥刀械管制條例案件，由台灣高等法
    院台南分院（下稱台南高分院）於八十八年九月二十八日，以八十八年上訴字第
    一三二五號判決判處有期徒刑二年九月，並科罰金新台幣五萬元，於同年十月二
    十四日確定，另因違反毒品危害防制條例案件，經台南高分院以八十八年上易字
    第一二六五號判決判處有期徒刑六月確定，嗣經台南高分院以九十年聲字第六九
    五號裁定定應執行刑為有期徒刑三年一月，並科罰金五萬元，於九十一年四月三
    日縮短刑期（及罰金易服勞役執畢）假釋出監，縮刑期滿日為九十一年十月十三
    日。
二、甲○○前因施用第二級毒品安非他命案件，經觀察、勒戒後，認無繼續施用毒品
    之傾向，由臺灣嘉義地方法院檢察署檢察官於八十七年十二月七日，以八十七年
    度偵字第四六六五號、六一六六號、六七四九號、七一八六號、七二四０號、七
    四三０號處分書為不起訴處分確定後，復因施用第二級毒品安非他命案件，經觀
    察、勒戒後，認有繼續施用毒品之傾向，先送強制戒治，並由該署檢察官提起公
    訴，嗣於八十八年六月二日，經本院以八十八年度易字第四九一號判處有期徒刑
    六月，案經上訴後，於八十八年八月十一日，再經台南高分院以八十八年度上易
    字第一二六五號判決上訴駁回確定。鉅甲○○仍未戒除毒癮，於前開案件確定後
    五年內，復基於概括犯意，自九十二年七月初某日起至同年月十二日下午五時許
    止，在嘉義縣竹崎鄉緞繻村阿拔泉十九號住處，連續施用第一級毒品海洛因多次
    ，嗣於九十二年七月十二日晚上九時四十五分許，在嘉義市○○街與友竹街口因
    形跡可疑為警盤查並採集其尿液送驗，結果呈毒品嗎啡陽性反應，而查知上情。
三、案經嘉義市警察局第一分局報由臺灣嘉義地方法院檢察署檢察官偵查起訴。
    理  由
一、右揭犯罪事實，業經被告甲○○坦承不諱，且被告經查獲時所採集之尿液，經送
    鑑驗結果，確呈嗎啡陽性反應（按海洛因於人體會代謝成嗎啡，因此涉嫌施用海
    洛因者，係檢驗其尿液中之嗎啡反應）之事實，有行政院衛生署管制藥品管理局
    檢驗成績書在卷可稽，足見被告之自白與事實相符，堪可採為被告不利之認定；
    另查被告前因施用第二級毒品安非他命案件，經觀察、勒戒後，認無繼續施用毒
    品之傾向，由臺灣嘉義地方法院檢察署檢察官於八十七年十二月七日，以八十七
    年度偵字第四六六五號、六一六六號、六七四九號、七一八六號、七二四０號、
    七四三０號處分書為不起訴處分確定後，復因施用第二級毒品安非他命案件，經
    觀察、勒戒後，認有繼續施用毒品之傾向，先送強制戒治，並由該署檢察官提起
    公訴，嗣於八十八年六月二日，經本院以八十八年度易字第四九一號判處有期徒
    刑六月，案經上訴後，於八十八年八月十一日，再經台南高分院以八十八年度上
    易字第一二六五號判決上訴駁回確定之情，有前開不起訴處分書、刑事判決書及
    台灣高等法院被告全國前案紀錄表及台灣嘉義地方法院檢察署刑案資料查註紀錄
    表各一件附卷可稽，是被告於前開案件確定後五年內再犯施用毒品行為之事證明
    確，其犯行洵堪認定。
二、查毒品危害防制條例雖於九十二年六月六日修正，於同年月九日公布，被告甲○
    ○行為後，該條例並於九十三年一月九日起施行，惟該條例第十條第一項關於施
    用海洛因所犯之施用第一級毒品罪之構成要件、法律效果並未變更，自無庸依刑
    法第二條第一項比較新舊法規定，先予敘明。按海洛因屬毒品危害防制條例第二
    條第二項第一款所定之第一級毒品，是核被告所為，係犯毒品危害防制條例第十
    條第一項之施用第一級毒品罪。被告施用毒品前持有毒品之低度行為為施用毒品
    之高度行為所吸收，不另論罪；被告先後多次施用第一級毒品之行為，時間緊接
    ，方法相同，且所犯亦屬犯罪構成要件同一之罪名，顯係基於概括犯意反覆為之
    ，應依刑法第五十六條連續犯之規定論以一罪，並依法加重其刑。另查，被告有
    如事實欄第一項所示之犯罪、科刑及執行前案紀錄之事實，有台灣高等法院被告
    全國前案紀錄表及台灣嘉義地方法院檢察署刑案資料查註紀錄表各一件在卷可憑
    ，其於有期徒刑之執行完畢後，五年以內，再犯本件有期徒刑以上之罪，為累犯
    ，應依刑法第四十七條之規定，加重其刑，並依法遞加之。爰審酌被告有毒品、
    槍砲、賭博等多項犯罪前案紀錄，素行欠佳，其國中肄業之智識程度、施用毒品
    戕害自身健康但造成社會治安潛在危害及犯罪後之態度等諸般情狀，量處如主文
    所示之刑。
據上論斷，應依刑事訴訟法第二百七十三條之一第一項、第二百九十九條第一項前段
，毒品危害防制條例第十條第一項，刑法第十一條前段、第五十六條、第四十七條，
判決如主文。
本案經檢察官朱介斌到庭執行職務
中      華      民      國    九十三    年      一      月     三十     日
                                      臺灣嘉義地方法院刑事第二庭
                                          法  官  許兆慶
右正本證明與原本無異。
如不服本判決，應於判決送達後十日內，向本院提出上訴狀。
中      華      民      國    九十三    年      一      月     三十     日
                                          書記官  洪麗惠
附錄本案論罪科刑適用法條：
毒品危害防制條例第十條第一項
施用第一級毒品者，處六月以上五年以下有期徒刑。
